臺灣高等法院臺中分院民事裁定
110年度聲再字第24號
再審聲請人  可口企業股份有限公司

法定代理人  郭亦堅  
再審相對人  王秀勇  

上列當事人間請求塗銷抵押權登記事件，再審聲請人對於民國11
0年4月27日本院110年度聲再字第14號裁定聲請再審，本院裁定
如下：
    主  文
再審之聲請駁回。
再審聲請費用由再審聲請人負擔。
    事實及理由
一、本件再審聲請人對於本院110年度聲再字第14號確定裁定（
    下稱原確定裁定）聲請再審，而原確定裁定係於民國110年5
    月3日送達再審聲請人，有送達證書附於該卷可稽。再審聲
    請人於同年6月2日聲請再審(見本院卷第3頁收文戳章），未
    逾30日不變期間，合於民事訴訟法第507條準用同法第500條
    第1、2項規定。
二、按對於確定裁定聲請再審，依民事訴訟法第507條準用同法
    第501條第1項第4款規定，應表明再審理由及關於再審理由
    並遵守不變期間之證據，此為必備之程式。所謂表明再審理
    由，必須指明確定裁定有如何合於法定再審事由之具體情事
    ，始為相當，倘僅泛言有何條款之再審事由，而無具體情事
    者，仍難謂已合法表明再審理由。如未表明再審理由，法院
    無庸命其補正，逕以裁定駁回之（最高法院61年台再字第13
    7號、70年度台再字第35號裁判意旨參照）。又當事人提起
    再審之訴或聲請再審，雖聲明係對某件再審判決或裁定為再
    審，但審查其再審訴狀理由，實為指摘原確定裁判或前次之
    再審裁判如何違法，而對該聲明不服之再審判決或裁定，則
    毫未指明有如何法定再審理由。此種情形，可認為未合法表
    明再審理由，逕以其再審 (再審之訴或聲請再審) 為不合法
    駁回之。（最高法院69年度第3次民事庭會議決定㈠參照）。
三、查再審聲請人雖主張原確定裁定有民事訴訟法第496條第1項
    第1、5款之再審事由云云。惟原確定裁定係以再審聲請人未
    具體指出本院110年度聲再字第6號確定裁定有何民事訴訟法
    第496條第1項第1款、第5款之情事，難認已合法表明再審事
    由，而駁回其再審之聲請。而本件再審聲請狀所載內容，均
    係對於前訴訟程序確定判決有何違背法令情事，及選任清算
    人不合法等事為指摘，並未具體指出原確定裁定究竟有何民
    事訴訟法第496條第1項第1款適用法規顯有錯誤及第5款代理
    不合法之情事，是依上開說明，自可認再審聲請人並未合法
    表明再審事由，則其再審之聲請自不合法，應予駁回。
四、據上論結，本件聲請再審為不合法，爰裁定如主文。　
中　　華　　民　　國　　110 　年　　8 　　月　　31　　日
              民事第七庭    審判長法　官  王  銘
                                  法　官  高英賓
                                  法　官  張國華
正本係照原本作成。
不得抗告。
                                  書記官  柯孟伶

中　　華　　民　　國　　110 　年　　8 　　月　　31　　日